【裁判字號】    92,交抗,485
【裁判日期】    920516
【裁判案由】    違反道路交通管理處罰條例
【裁判全文】
臺灣高等法院交通事件裁定                        九十二年度交抗字第四八五號
    抗  告  人
    即受處分人  士歐有限公司
    代  表  人  甲○
右抗告人因違反道路交通管理處罰條例案件，不服臺灣臺北地方法院，中華民國九十
二年四月二十二日所為裁定（九十二年度交聲字第一九八號，原處分案號：臺北市交
通事件裁決所九十二年一月二十三日北市裁三字第車裁二二－ＺＡ0000000號
），提起抗告，本院裁定如左：
    主  文
抗告駁回。
    理  由
一、按汽車行駛高速公路，前後兩車間之行車安全距離，在正常天候狀況下，應依高
    速公路交通管制規則第六條附表之規定：其車速八十公里之小型車，最小距離為
    四十公尺（原審誤植為四十公里），高速公路交通管制規則第六條第一項定有明
    文。又汽車行駛於高速公路或設站管制之道路，而不遵管制之規定者，處汽車駕
    駛人新臺幣三千元以上六千元以下罰鍰，道路交通管理處罰條例第三十三條第一
    項亦有明定。
二、原裁定以：本件受處分人士歐有限公司之車牌號碼ＤＡ─五八六六號自用小客車
    ，於民國九十一年九月十四日下午二時四十分，行駛於國道一號公路北向車道六
    ‧八公里處時，因未與前車保持安全距離，經內政部警政署國道公路警察局第一
    警察隊舉發，依違反道路交通管理處罰條例第三十三條第一項規定，處罰鍰新臺
    幣三千元。受處分人於舉發通知單所載應到案日期前向原處分機關提出申訴，經
    原處分機關函請舉發機關調查結果，認受處分人確有前開違規行為後，依道路交
    通管理處罰條例第三十三條第一項規定，於九十二年一月二十三日裁處罰鍰新臺
    幣三千元。訊據受處分人就前開行車距離之事實亦不爭執，惟辯稱車輛行進間，
    駕駛人無法測知確實距離，以其行駛時之目測情形，車速八十公里與前車保持三
    十公尺，已達安全且足夠之距離，且當日適逢假日，車流輛大，任何一輛車插入
    即連續迫使其他在後行駛之車輛往後方調整距離，此為駕駛人所無法避免，不應
    以此開立罰單云云。經查，受處分人之前開車輛，於九十一年九月十四日下午二
    時四十分，行駛於國道一號公路北向車道六‧八公里處時，其車速約八十公里，
    與前車距離實際不足三十公尺（原審誤植為三十公里，應予更正），未保持高速
    公路交通管制規則第六條第一項所規定之安全距離之事實，業經內政部警政署國
    道公路警察局第一警察隊拍照存證，有採證照片二幀附卷可稽。又高速公路行車
    安全距離之數值，乃規定於高速公路交通管制規則第六條之最小距離，為駕駛人
    所應注意遵守之客觀數據，受處分人之車輛行駛中，與前車間距低於該最小距離
    四十公尺（原審誤植為四十公里）之規定達十公里，顯非單純目測或車速調整所
    產生無法避免之誤差。此外復查無受處分人所稱前方插入其他車輛之事實，其所
    辯前詞尚非可採。綜上所述，受處分人確有汽車行駛於高速公路，而不遵守前後
    兩車間行車安全距離規定之情形，認原處分機關依道路交通管理處罰條例第三十
    三條第一項及違反道路交通管理事件統一裁罰基準表規定，裁處受處分人罰鍰三
    千元，並無不當，本件異議為無理由，應予駁回。
三、抗告意旨以：當日適逢假日，車流輛大，所有行駛之車輛均僅以約八十公里時速
    行進，且前後車均保持約三十公尺距離，若前車驟然減速至六十公里，則前後車
    速差為二十公里時速，換算為秒速為每秒五點五公尺，三十公尺之距離需五點四
    五秒才會發生碰撞，再則車速由八十公里時速減至六十公里尚需一至二秒，計有
    七、八秒之時間足供剎車或轉向，非常安全且時間充裕，由照片可知，當時全線
    車輛均以相同條件行駛，何獨受處分人違規？又受處分人當時行車時速僅八十公
    里，亦低於舉發標準，爰提起抗告，請求撤銷原裁定云云。惟查，依高速公路交
    通管制規則第六條第一項規定，汽車行駛高速公路，前後兩車間之行車安全距離
    ，在正常天候狀況下，其車速八十公里之小型車，最小距離為四十公尺，而本件
    受處分人之前開車輛，於九十一年九月十四日下午二時四十分，行駛於國道一號
    公路北向車道六‧八公里處時，其車速約八十公里，與前車距離實際不足三十公
    尺，未保持高速公路交通管制規則第六條第一項所規定之安全距離之事實，有內
    政部警政署國道公路警察局第一警察隊採證照片二幀附卷可據，又執勤人員在未
    拍攝違規車輛前，均先觀察未保持行車安全距離特別明顯之車輛，俟該車輛行至
    線內，而期間並無其他因素導致該車無法保持安全距離，始按鈕拍攝，違規過程
    係於員警嚴密監控下執行，有內政部警政署國道公路警察局第二警察隊覆函在卷
    足考，至於該函謂行速未及時速九十公里以上，執勤人員不會拍攝舉發，係指在
    車多擁擠時段之情況而言，本件受處分人違規時，其前後及右側車輛係正常行駛
    ，非車多擁擠時段，亦無變換車道或突然減速導致無法保持安全距離之情事，亦
    有上開覆函可憑，受處分人違規情節至堪明確。所辯當時車速及行車安全距離足
    供剎車或轉向，非常安全且時間充裕，當時行車時速僅八十公里，低於舉發標準
    云云，委無足採。原審認原處分機關依道路交通管理處罰條例第三十三條第一項
    及違反道路交通管理事件統一裁罰基準表規定，裁處受處分人罰鍰三千元，於法
    有據，而裁定駁回異議，經核並無不當，本件抗告為無理由，應予駁回。
四、據上論結，應依道路交通案件處理辦法第二十六條，刑事訴訟法第四百十二條，
    裁定如主文。
中      華      民      國    九十二    年      五      月     十六     日
                              臺灣高等法院交通法庭
                                  審判長法  官  溫  耀  源
                                        法  官  何  菁  莪
                                        法  官  邱  同  印
右正本證明與原本無異。
不得再抗告。
                                        書記官  莊  昭  樹
中      華      民      國    九十二    年      五      月     十六     日


司法院資訊處製作；財團法人民間司法改革基金會備份。
